【裁判字號】    97,易,635
【裁判日期】    970910
【裁判案由】    竊盜
【裁判全文】
臺灣雲林地方法院刑事判決             97年度易字第635號
公  訴  人  臺灣雲林地方法院檢察署檢察官
被      告  丙○○
                    （另案於臺灣雲林看守所羈押中）
上列被告因竊盜案件，經檢察官提起公訴（97年度偵字第3463號
），嗣因被告就被訴事實為有罪之陳述，經本院裁定適用簡式審
判程序審理，判決如下：
    主  文
丙○○共同竊盜，累犯，處有期徒刑柒月。
    事  實
一、丙○○前因偽造文書案件，經本院以94年度港簡字第143 號
    判處有期徒刑3 月確定；又因施用第一、二級毒品案件，經
    本院以94年度訴字第395 號，分別判處有期徒刑8 月、6 月
    ，應執行有徒刑1 年確定，上開3 罪再經定應執行刑為有期
    徒刑1 年2 月確定，入監服刑後，甫於民國96年3 月12日執
    行完畢。詎仍不知悔改，竟與友人乙○○共同基於意圖為自
    己不法所有之犯意聯絡，於97年7 月2 日上午11時30分許，
    由乙○○騎乘車牌號碼MLW-425 號重型機車搭載丙○○，並
    以該機車拖曳二輪手推車，一同前往雲林縣水林鄉○○村○○○路2 之11號甲○○所有之鐵皮屋後，由丙○○進入屋內
    （無許侵入他人建築物部分未據告訴）徒手搬運C 型鋼鐵1
    批（約150 公斤）至上開手推車上，乙○○則在屋外把風，
    而共同徒手竊取甲○○所有之上開C 型鋼鐵1 批，得手後，
    再由乙○○騎乘機車搭載丙○○離去，準備變賣現金均分花
    用，惟2 人行經雲林縣水林鄉灣西村四湖134 西分8K0124DA
    05號電線桿前產業道路時，因上開手推車車輪爆胎致無法前
    行，丙○○乃先離去向其叔叔借用其他手推車，乙○○則留
    在該處等候，嗣於同日下午1 時30分許，為警當場查獲，並
    扣得上開C 型鋼鐵1 批。
二、案經雲林縣警察局北港分局報告臺灣雲林地方法院檢察署檢
    察官偵查起訴。
    理  由
一、按本件被告丙○○所犯係死刑、無期徒刑、最輕本刑為3 年
    以上有期徒刑以外之罪，其於準備程序就前揭被訴事實為有
    罪之陳述，經本院告知簡式審判程序之旨，並聽取其與公訴
    人之意見後，本院認無不得或不宜改依簡式審判程序進行之
    情事，依刑事訴訟法第273 條之1 第1 項規定，裁定本件進
    行簡式審判程序，合先敘明。
二、上揭犯罪事實，業據被告丙○○於警詢、偵訊及本院審理中
    坦承不諱，核與同案被告乙○○於警詢中之供述、被害人甲○○於警詢及偵訊中之證述均相符，此外，復有贓物認領保
    管單1 紙、現場照片8 張附卷可稽。至同案被告乙○○雖於
    偵訊中否認竊盜犯行，改稱：C 型鋼鐵是丙○○去偷的，丙○○只是跟伊借手推車，並叫伊去載丙○○，丙○○進去搬
    C 型鋼鐵時，伊在外面，沒有進去云云。惟查，被告丙○○
    就其與同案被告乙○○如何形成本件竊盜之謀議乙節，已於
    本院審理中明確供稱：乙○○知道我要去竊取鋼鐵，是我提
    議的，前一天路過時我看到那個地點，我就約乙○○一起去
    ，我們打算賣到資源回收場，賣的錢再平分等語，足見同案
    被告乙○○事前即與被告丙○○有竊盜之犯意聯絡。又依同
    案被告乙○○上開所辯，其既有騎車搭載被告丙○○至上開
    鐵皮屋外，並於被告丙○○入內搬運鋼鐵至手推車上時在外
    等候，其後再騎車將被告丙○○及所搬出之鋼鐵載離現場之
    行為，顯然就丙○○之竊盜行為已有提供交通工具及在場把
    風之行為分擔。是被告丙○○前揭自白應與事實相符而堪以
    採信，同案被告乙○○於偵訊中始翻異前詞，否認竊盜犯行
    ，所辯純屬卸責之詞，自不足採信。綜上所述，被告丙○○
    與同案被告乙○○共同竊盜之犯行，犯罪事證已臻明確，堪
    以認定。
三、核被告丙○○所為，係犯刑法第320 條第1 項之竊盜罪。其
    與同案被告乙○○就前開犯行，有犯意之聯絡與行為之分擔
    ，為共同正犯。又被告丙○○前因偽造文書案件，經本院以
    94年度港簡字第143 號判處有期徒刑3 月確定；又因施用第
    一、二級毒品案件，經本院以94年度訴字第395 號，分別判
    處有期徒刑8 月、6 月，應執行有徒刑1 年確定，上開3 罪
    再經定應執行刑為有期徒刑1 年2 月確定，入監服刑後，甫
    於96年3 月12日執行完畢，有臺灣高等法院被告前案紀錄表
    1 份在卷可按，其受有期徒刑之執行完畢後，5 年內故意再
    犯本件有期徒刑以上之罪，為累犯，應依刑法第47條第1 項
    之規定加重其刑。爰審酌被告丙○○正值青壯年，且身體健
    全，前並已因搶奪、詐欺、竊盜等財產犯罪之案件，先後經
    法院判刑確定，有前揭臺灣高等法院被告前案紀錄表可參，
    竟仍不思以合法途徑獲財物，再為本件犯行，自不宜寬貸，
    惟念其犯後坦承犯行，態度尚佳等一切情狀，量處如主文所
    示之刑。
四、同案被告乙○○另行審結。
據上論斷，應依刑事訴訟法第273 條之1 第1 項、第284 條之1
、第299 條第1 項前段，刑法第28條、第320 條第1 項、第47條
第1 項，刑法施行法第1 條之1 第1 項、第2 項前段，判決如主
文。
本案經檢察官林豐正到庭執行職務。
中    華    民    國    97    年    9     月    10    日
                  刑事第一庭    法  官  王雅苑
以上正本證明與原本無異。
如不服本判決，應於判決收受後10日內，向本院提出上訴狀（須
附繕本）。
                                書記官  張簡純靜
中    華    民    國    97    年    9     月    10    日
附錄本案論罪科刑法條全文：
中華民國刑法第320 條第1 項
意圖為自己或第三人不法之所有，而竊取他人之動產者，為竊盜
罪，處5 年以下有期徒刑、拘役或5 百元以下罰金。


司法院資訊處製作；財團法人民間司法改革基金會備份。
